臺灣臺北地方法院刑事判決　　　　　　 100年度交易字第87號
公　訴　人　臺灣臺北地方法院檢察署檢察官
被　　　告　齊瑞林
上列被告因過失傷害案件，經檢察官提起公訴（100 年度偵緝字
第66號），被告於準備程序進行中就被訴事實為有罪之陳述，由
本院裁定以簡式審判程序審理，判決如下：
    主    文
齊瑞林因過失傷害人，處有期徒刑月，如易科罰金，以新台幣
壹仟元折算壹日。
    犯罪事實
一、齊瑞林於民國98年2月25日10時30分許，駕駛車號1380-VL號
    自用小客車沿臺北市○○區○○街61巷由北往南方向行駛，
    於行經恆光街61巷與木新路2段211巷之交岔路口時，其本應
    注意汽車行駛至交岔路口時，轉彎車應讓直行車先行，而依
    當時有日間自然光線、路面乾燥、無缺陷、無障礙物、視距
    良好等情，客觀上並無不能注意之情事，竟疏未注意而貿然
    右轉欲往西行駛木新路2段211巷，致其右側車身與斯時同向
    行駛在其右側、由高彩英所騎車號BNL-602 號重型機車之左
    側車身發生碰撞，高彩英因而人車倒地，致受有頸挫傷、左
    腳（起訴書誤載為右腳）挫傷、左肩挫傷等傷害。齊瑞林於
    肇事後，在有偵查犯罪職權之公務員未發覺為犯嫌前，向到
    場處理之臺北市政府警察局交通警察大隊文山一分隊員警承
    認其為肇事者，並靜候裁判。
二、案經高彩英訴由臺北市政府警察局文山第一分局報請臺灣臺
    北地方法院檢察署檢察官偵查起訴。
    理    由
一、上揭犯罪事實，業據被告齊瑞林於本院審理時坦承不諱，核
    與證人即告訴人高彩英於警詢及檢察官訊問時指訴之情節相
    符，並有道路交通事故現場圖、道路交通事故調查報告表(一)
    、(二)、道路交通事故補充資料表、現場及車損照片、診斷證
    明書附卷可稽。按汽車行駛至交岔路口時，轉彎車應讓直行
    車先行，道路交通安全規則第102條第1項第7款定有明文。
    被告駕駛車輛行駛於道路，自應恪遵上開規定，且依當時有
    日間自然光線、路面乾燥、無缺陷、無障礙物、視距良好等
    情，客觀上並無不能注意之情事，竟未能注意人、車來往情
    形，而貿然右轉，致不慎與告訴人所騎機車發生碰撞，因而
    導致告訴人受有身體上之傷害，被告對此自應負過失之責，
    且被告上開過失行為與被害人死亡之間，亦有相當因果關係
    。至被告固辯稱告訴人亦有過失責任等語，然查，被告於本
    院訊問時供稱：（你轉彎前有看到告訴人？）有，因為轉彎
    一定要先看；（你看到告訴人之後到你轉彎前，你是否一直
    在看告訴人？）我沒有一直看，看到之後我就減速然後再轉
    彎；（你如何知道告訴人沒有減速？）我沒有說告訴人沒有
    減速。我只是說告訴人應該要減速；（你是否猜測告訴人沒
    有減速？）告訴人有沒有減速我不知道等語（見本院100年2
    月25日準備程序筆錄），可見被告主張告訴人亦有未減速慢
    行之過失情節，純屬被告個人主觀臆測之詞，且依現場圖及
    現場照片、車損照片所示，被告所駕駛之車輛於肇事後，其
    停放之位置係位處交岔路口北側，且呈「西南-東北」之方
    向（顯見被告於事故當時確實係要進行右轉彎），其後車輪
    尚且並未進入交岔路口，而告訴人所騎機車倒地後，其遺留
    在地面之刮地痕（與事故後被告車輛停放現場之方向相同，
    亦為西南- 東北方向，且兩者略呈平行），其起始處亦非在
    交岔路口內，且被告車輛主要車損之位置係在其右側車身靠
    中間部位，足見被告確有爭道右轉之情，而為本件事故肇事
    原因，依現有卷證，尚難認告訴人有何過失情事，附此敘明
    。本件事證明確，被告因過失傷害人之犯行，堪以認定。
二、核被告所為，係犯刑法第284條第1項前段之過失傷害罪。被
    告於本件事故發生後，在有偵查犯罪職權之公務員未發覺為
    犯嫌前，向到場處理之員警承認其為肇事者等情，有自首情
    形紀錄表在卷可憑，是被告對於上開犯罪，在有偵查犯罪職
    權之公務員發覺其為肇事之人前，即向前來處理之員警自首
    並接受裁判，核與自首之規定相符，本院爰依刑法第62條前
    段之規定減輕其刑。爰審酌被告前未有因犯罪而遭判處罪刑
    之紀錄，此有臺灣高等法院被告前案紀錄表在卷可稽，素行
    尚可；惟其駕駛車輛行駛於路上，對於道路上之一切狀況，
    均應謹慎注意，提高警覺，竟仍疏未注意相關安全規定，致
    生本件事故，而造成告訴人身體上之傷害，迄至本院辯論終
    結，均悍拒對告訴人為任何賠償，態度惡劣；惟念其犯後尚
    能坦承犯行，以及目前從事臨時工之工作等一切情狀，量處
    如主文所示之刑，並諭知易科罰金之折算標準，以玆警惕。
據上論斷，應依刑事訴訟法第273條之1第1項、第299 條第1項前
段，刑法第284條第1項前段、第62條前段、第41條第1 項前段，
刑法施行法第1條之1，判決如主文。
本案經檢察官曹哲寧到庭執行職務。
中    華    民    國   100    年    3     月    25    日
                  交通法庭      法  官    李明益
以上正本證明與原本無異。
如不服本判決應於收受送達後10日內向本院提出上訴書狀，並應
敘述具體理由；其未敘述上訴理由者，應於上訴期間屆滿後20日
內向本院補提理由書（均須按他造當事人之人數附繕本）「切勿
逕送上級法院」。告訴人或被害人如對於本判決不服者，應具備
理由請求檢察官上訴，其上訴期間之計算係以檢察官收受判決正
本之日期為準。
                                書記官    王祥鑫
中    華    民    國   100    年    3     月    25    日
附錄法條：
中華民國刑法第284條
（過失傷害罪）
因過失傷害人者，處 6 月以下有期徒刑、拘役或 5 百元以下罰
金，致重傷者，處 1 年以下有期徒刑、拘役或 5 百元以下罰金
。
從事業務之人，因業務上之過失傷害人者，處 1 年以下有期徒
刑、拘役或 1 千元以下罰金，致重傷者，處 3 年以下有期徒刑
、拘役或 2 千元以下罰金。